臺灣高等法院刑事判決
109年度上易字第254號
上  訴  人  
即  被  告  翁慶富


上列上訴人因毀損等案件，不服臺灣新北地方法院108年度易字
第652號，中華民國108年12月13日第一審判決（起訴案號：臺灣
新北地方法院檢察署108年度偵字第11948號），提起上訴，本院
判決如下：
    主  文
上訴駁回。
    事實及理由
一、本案經本院審理結果，認原審以上訴人即被告（下稱被告）
    翁慶富犯刑法第354條毀損他人物品罪，共3罪，各處拘役30
    日，並定應執行拘役80日及諭知以新臺幣（下同）1,000元
    折算1日為易科罰金折算標準，認事用法及量刑均無不當，
    應予維持，爰引用原判決記載之事實、證據及理由（如附件
    ）。另被告行為後，刑法第354條規定雖經立法院修正，並
    由總統於108年12月25日以華總一義字第10800140641號令公
    布施行，於同年月27日生效，惟該項修正僅係依刑法施行法
    第1條之1第2項前段規定將罰金數額修正提高30倍，以增加
    法律明確性，並使刑法分則各罪罰金數額具內在邏輯一致性
    ，罪刑並未實質修正，不生比較新舊法之問題，應逕適用裁
    判時有效之規範，即現行刑法第354條之規定，原審對此未
    及說明，應由本院予以補充敘明。
二、被告上訴意旨略以：被告從未毀損告訴人陳春富車輛輪胎。
    原審僅憑監視錄影畫面攝得被告曾經過告訴人車輛、有低頭
    、彎腰、張望等舉動，即認被告有毀損告訴人車輛輪胎犯行
    ，但被告當時係在巷內彎腰撿拾樹葉、廢紙、看車內有無人
    在偷東西，並非毀損輪胎，被告手上亦無尖銳物品，不可能
    刺破輪胎。更何況告訴人自承係在下班時才發現車輛輪胎洩
    氣，自不能排除係其他人所為。
三、經查：本案告訴人係先後於民國108年1月22日、24日及31日
    之日間，發現伊於前一日（即108年1月21日、23日及30日）
    晚間停放在新北市○○區○○街000巷0號住處前方自用車輛，左
    前輪胎、右前輪胎及右前輪胎有遭不明尖銳物品刺破毀損之
    情形。依原審勘驗現場監視錄影畫面（原審108年11月15日
    勘驗筆錄及擷取照片，原審卷第45至46頁、第61至68頁）結
    果，被告於108年1月21日及23日本案前2次之深夜時分，均
    有特意接近告訴人車輛之情形，且被告均無在該巷道內四處
    走動、散步、沿路查看或沿路撿拾樹葉、垃圾之舉措，而係
    目標明確地直接走向告訴人車輛，探頭、傾身向車內仔細察
    看後，分別在告訴人車輛遭刺破之左前輪胎（1月21日）及
    右前輪胎（1月23日）處停留數秒才離開，離開時亦未在車
    輛其他位置或巷內其他停放車輛附近停留；於108年1月30日
    凌晨時分，被告一開始係在告訴人車輛車頭附近有清掃街道
    之舉動，之後即走至告訴人車輛之右前輪胎位置，彎下腰，
    停留約5秒方起身，然後直接走離告訴人車輛，未見其有接
    近巷內其他車輛並彎下腰之情形，而該日亦係告訴人車輛之
    右前輪胎遭刺破。被告各次均係特別接近告訴人車輛之一側
    輪胎，且未接近巷內其他車輛，而每次均在被告接近該側輪
    胎後不久，告訴人即發現被告特意接近之該側輪胎遭不明尖
    銳物品刺破，實非巧合；再衡以常情，被告實無在夜深人靜
    、無人在場之深夜或凌晨時分，特意接近告訴人車輛，並特
    別傾身、探頭仔細察看車內之理由及必要。綜此足認，被告
    上揭3次接近告訴人車輛，正係持不明尖銳物品刺破各該側
    輪胎，至為明確。被告猶執前詞上訴否認毀損犯行，自無可
    採。
四、依上所述，被告上訴為無理由，應予駁回。
據上論斷，應依刑事訴訟法第373 條、第368 條，判決如主文。
本案經臺灣新北地方檢察署檢察官吳宗光提起公訴，被告提起上
訴，臺灣高等檢察署檢察官吳廣莉到庭執行職務。
中　　華　　民　　國　　109 　年　　4 　　月　　30　　日
                  刑事第十四庭  審判長法　官  黃斯偉
                                      法　官  許泰誠
                                      法　官  紀凱峰
以上正本證明與原本無異。
不得上訴。
                                      書記官  朱家麒
中　　華　　民　　國　　109 　年　　5 　　月　　1 　　日
附錄：本案論罪科刑法條全文　　　　　　　　　　　　　
中華民國刑法第354條
毀棄、損壞前二條以外之他人之物或致令不堪用，足以生損害於
公眾或他人者，處 2 年以下有期徒刑、拘役或 1 萬 5 千元以
下罰金。